臺灣桃園地方法院刑事判決
110年度訴字第965號
公  訴  人  臺灣桃園地方檢察署檢察官 
被      告  陳太松



選任辯護人  謝允正律師
上列被告因違反毒品危害防制條例等案件，經檢察官提起公訴(1
10年度偵字第9016、9805、9810、18818、18833號)，本院判決
如下：
    主  文
陳太松犯如附表二「罪名及宣告刑、沒收」欄所示之罪，各處如
附表二「罪名及宣告刑、沒收」欄所示之刑及沒收。所處不得易
科罰金之有期徒刑部分，應執行有期徒刑拾貳年陸月。沒收部分
併執行之。
    事  實
一、陳太松前於民國106 年6 月間貸款新臺幣（下同）10萬元給
    黎香伶，嗣因黎香伶未清償完畢，而陳太松、劉權頡、盧志
    鎮為向黎香伶催討債務，於108 年10月5 日下午4 時許，至
    址設位於桃園市○○區○○路000 號，由黎香伶經營之「家欣小
    吃店」內催討債務，惟因黎香伶無力償還，渠等三人竟共同
    基於強制之犯意聯絡，3 人先進入上開小吃店內，將黎香伶
    圍在廚房工作台催討債務，並由劉權頡取出黑色手槍指向黎
    香伶（黑色手槍因未扣案，無證據顯示具有殺傷力），陳太
    松則在黎香伶身後踢倒店內椅子、劉權頡則出手奪取黎香伶
    手機，劉權頡並口出「如果沒錢還，等一下叫人把妳帶走」
    等語，以此強暴方式欲使黎香伶行無義務之事，幸因黎香伶
    趁隙致電其男友報警，而警方隨即到場後，陳太松等3人對
    黎香伶之強制行為因而未遂（劉權頡、盧志鎮所涉犯罪部分
    ，業經本院以110年度訴字第965號判決在案）。
二、陳太松明知甲基安非他命乃毒品危害防制條例第2 條第2 項
    第2 款規定之第二級毒品，依法不得持有、販賣，竟基於意
    圖營利販賣第二級毒品之犯意，持用門號0000000000號之手
    機，於附表一所示之時間、地點，販賣如附表一所示數量及
    價格之甲基安非他命予葉少維、蕭均澤，藉以從中賺取價差
    以牟利。
三、案經黎香伶告訴暨桃園市政府警察局龜山分局報告臺灣桃園
    地方檢察署檢察官偵查後提起公訴。
    理  由
壹、程序事項　
一、按被告以外之人於檢察事務官、司法警察官或司法警察調查
    中所為之陳述，與審判中不符時，其先前之陳述具有較可信
    之特別情況，且為證明犯罪事實存否所必要者，得為證據，
    刑事訴訟法第159條之2定有明文。經查，證人葉少維及蕭均
    澤均於偵查中及本院審理時以證人身分具結證述，則渠等2
    人警詢時之供述即非為證明犯罪事實之存否所必要者，其警
    詢時之陳述，因係被告以外之人於審判外之陳述，並無刑事
    訴訟法所規定得為證據之情形，依同法第159條第1項規定，
    自不得作為認定被告本案犯罪事實之證據。至證人顏杞東於
    偵查中雖以證人身分具結證述，然其供述並未列入本案判決
    審酌所用，故不就其證據能力為說明，附此敘明。
二、證人與被告在刑事訴訟法上分屬不同之證據方法，其保障有
    別，證據調查程序亦截然不同，然證人之陳述與被告之供述
    同屬於供述證據，本諸禁止強制取供之原則，不論任何供述
    證據，均須先具備任意性，始具證據適格之前提要件。刑事
    訴訟法第98條規定：「訊問被告應出於懇切之態度，不得用
    強暴、脅迫、利誘、詐欺、疲勞訊問或其他不正之方法。」
    正面訓示應出以懇切之態度，負面列舉禁止以不正方法取供
    ，原為同法第192條證人訊問之規定所準用，民國92年1月14
    日修正時，因同法第166條之7第2項第2款就詰問證人之限制
    已有明文，故刪除該準用第98條之規定。惟刑事訴訟法第16
    6條之7第2項詰問規定係針對證人合法調查之限制，如有違
    背，須視當事人有無異議及審判長之處分而定其效果；同法
    第98條之任意性要件，則是證據適格之先決事實，若有違反
    ，即屬證據排除，二者體系不同、層次有別，無法互相取代
    ，自不得僅因賦予當事人充分行使交互詰問權，即免除證人
    之陳述受任意性原則之保護。況偵查中訊（詢）問證人，因
    非以詰問方式為之，而無刑事訴訟法第166條之7第2項詰問
    規定之適用，亦有規範不足之處。有鑑於此，刑事訴訟法於
    109年1月15日修正公布第192條證人訊問之規定，恢復準用
    第98條之規定（109年7月15日施行），再連結到同法第196
    條之1第2項司法警察（官）詢問證人及同法第197條訊問鑑
    定人等規定所準用，即揭明任意性原則，不限於被告之供述
    ，尚及於其他供述證據亦有其適用。經查，被告及其辯護人
    爭執證人蕭均澤於警詢時係遭員警利誘(見本院卷第261頁)
    ，本院於勘驗證人蕭均澤之警詢筆錄後，尚未見證人蕭均澤
    有何被告及辯護人所指遭利誘之情事，此有勘驗筆錄在卷可
    查(見本院卷第407頁至第420頁)。準此，應堪認證人蕭均澤
    於警詢之證述出於任意性。
三、再按被告以外之人於審判外之言詞或書面陳述，除法律有規
    定者外，不得作為證據；被告以外之人於審判外之陳述，雖
    不符前四條之規定，而經當事人於審判程序同意作為證據，
    法院審酌該言詞陳述或書面陳述作成時之情況，認為適當者
    ，亦得為證據。當事人、代理人或辯護人於法院調查證據時
    ，知有第159 條第1 項不得為證據之情形，而未於言詞辯論
    終結前聲明異議者，視為有前項之同意，同法第159 條第1 
    項、第159 條之5 分別定有明文。經查，被告及其辯護人僅
    就證人葉少維、蕭均澤、顏杞東於「警詢之供述證據」爭執
    證據能力(見本院卷第153頁)，此外，被告與其辯護人於本
    院準備程序中均對本判決所引用具傳聞性質之其他各項證據
    資料之證據能力，表示沒有意見（本院卷第153頁），迄於
    言詞辯論終結前亦均未聲明異議。審酌該等具有傳聞證據性
    質之證據，其取得過程並無瑕疵或任何不適當之情況，與本
    案待證事實間復具有相當之關聯性，應無不宜作為證據之情
    事，認以之作為本案之證據，應屬適當，依上開規定，自得
    作為證據。
四、至下列所引用之非供述證據，業於本院審判期日依法踐行調
    查證據程序，又均與本案事實具有自然關聯性，復非實施刑
    事訴訟程序之公務員違背法定程序所取得，堪認均有證據能
    力。   
貳、實體方面
一、認定事實所憑之證據及理由 
  ㈠事實欄一之部分：
　　上開犯罪事實，業據被告於本院準備程序及審理中坦承不諱
　　（見本院卷第149頁、第475頁），核與證人即告訴人黎香伶
    於警訊及偵訊之供述、同案被告盧志鎮、劉權頡於警詢及偵
    查中之供述相符（見他字卷第81頁至第87頁、第213頁至第2
    14頁，偵字18833號卷第75頁至第77頁、第147頁正反面及第
    153頁反面，偵字9805號卷第65頁至第67頁，偵字9810號卷
    第103頁至第105頁），並有小吃店監視器截圖畫面共14張及
    監視錄影勘驗筆錄在卷可參（見偵字第9810號卷第69頁至第
    71頁，偵字第9016號卷第131頁至第140頁），足認被告上開
    任意性自白與事證相符。
　㈡事實欄二之部分：
　　訊據被告固不否認門號0000000000號之手機為其所用，且有
    於附表所示之時間分別與蕭均澤及葉少維通話等情，惟矢口
    否認有何販賣第二級毒品犯行，辯稱：依證人葉少維於110 
    年11月16日於鈞院之證述，顯見其於109年5月15日曾找伊幫
    他調毒品，但事實上伊並未幫證人葉少維調取毒品。另證人
    蕭均澤同於110年11月16日於鈞院之證述，業經檢察官當庭
    訊問本案發生於109年5月14日，是否與被告有交易毒品之情
    形？證人蕭均澤當庭即稱那次沒有拿，只是向被告詢問是否
    能幫他調毒品，並稱該次是沒有交易。另就被告109年6月10
    日涉嫌與證人蕭均澤交易毒品之犯行部分，業經證人蕭均澤
    於鈞院到庭證稱「沒有，因為那次我老婆不准我出去」：「
    這次沒有成功，因為我沒辦法出去。」等語。又就被告於10
    9年7月15日另涉嫌與證人蕭均澤交易毒品犯行，證人蕭均澤
    於鈞院即證稱：「當日是向被告購買1公克的安非他命，因
    為我都是1克、1克買。」，此部分之證述與其警訊及偵訊之
    證述完全不符。綜觀本案二位證人之供述前後反覆不一且落
    差巨大，明顯前後矛盾，其證言絕非事實云云。被告之辯護
    人則為被告辯護略以：證人葉少維在鈞院行交互詰問時，經
    辯護人提示譯文與其辨識，並無法確認當天是否有成功向被
    告購買，而證人葉少維亦證稱「有曾向被告請求他向第三人
    購買，卻沒有調到貨的情形」等語，因此若依照罪疑惟輕的
    原則的話，證人葉少維是否於5月15日有向被告順利購買取
    得安非他命有疑義，應該要為被告有利之認定。另證人蕭均
    澤雖證稱被告有販賣毒品安非他命三次給伊，惟就5月15日
    這次到底是蕭均澤向陳太松要求向藥頭幫他調海洛因或安非
    他命，證人蕭均澤之歷次證詞均不明確，且從譯文上觀之是
    證稱向被告調取海洛因，但嗣後卻搪塞是要取得安非他命，
    依照一般情形，若是想要施用海洛因的話，尚難有被告沒辦
    法取得海洛因，而又改買安非他命的情形。因此或許當天根
    本沒有交易成功，只是因為譯文上的記載而對被告做不利的
    證述。而7月15日這次就如同被告所說，證人蕭均澤向來有
    要求被告向藥頭購買安非他命的情形，都是1克、1克購買，
    再參照證人蕭均澤歷來所述，該次的譯文似乎是在討論他跟
    被告之間星城幣的買賣，而該譯文內容其實並沒有辦法明確
    認定，上面所講的交易毒品就是安非他命或海洛因或是其他
    的，或許本件的譯文是在討論星城幣的交易情形，他們才會
    討論到大量，例如說10個、金額是1萬5000元的情形，因此
    其實證人蕭均澤的證詞沒有辦法明確認定被告販賣安非他命
    的情形。請鈞院參考最高法院109年台上字第803號判決，若
    通訊監察譯文的內容沒有辦法依照社會通念，可以明白地辨
    別交易毒品種類情形的話，就不足以作為補強證據。所以從
    卷內的通訊譯文來看，沒有辦法明確符合一般交易毒品比較
    固定的暗語，都是講的比較模糊的情形，似乎難以依照社會
    通念就可辨別到底被告與證人葉少維及證人蕭均澤是做何種
    毒品的交易。本案欠缺補強證據的情況下，就算單憑上開證
    詞，似乎沒辦法做不利於被告之認定等語。經查：
　　1.被告持用上開門號手機與證人葉少維及證人蕭均澤聯繫等
      事實，此為被告所不爭執，且業經證人葉少維及證人蕭均
      澤於偵查及本院審理時證述明確(見他字卷第313頁至第31
      5頁、第427頁至第431頁，本院卷第233頁至第262頁)，並
      有桃園市政府警察局龜山分局函文及所附被告通訊監察相
      關資料（見他字卷第157頁至第165頁）、本院109年4月10
      日109桃院祥刑孟聲監可字第17號函（見他字卷第167頁）
      、本院109年聲監續字第000493號通訊監察書及電話附表
      （見偵字第18833號卷第319頁至第321頁）、本院109年聲
      續字第000623號通訊監察書及電話附表（見偵字第18833
      號卷第325頁至第327頁）、本院109年聲監續字第000947
      號通訊監察書及電話附表（見偵字第18833號卷第331頁至
      第333頁）、被告與證人蕭均澤之通訊譯文（見偵字第188
      33號卷第338頁至第341頁、第344頁至第348頁）、被告與
      證人葉少維之通訊譯文（見偵字第18833號卷第341頁）、
      臺灣桃園地方檢察署109年桃檢俊往聲監字第000874、001
      119、001441、001701、001918、002100、002324號通訊
      監察聲請書（見本院卷第315頁至第328頁）及本院勘驗筆
      錄(見本院卷第407頁至第420頁)等件在卷可查，就此部分
      之事實堪以認定。　　　
　　2.就被告與證人蕭均澤之部份，如下述：
　　　⑴通訊監察譯文(見偵字第338頁至第341頁、第344頁至第3
        48頁)
編號(譯文上之編號) 通話時間 通話內容（被告為A，蕭均澤為B） 38 2020/5/13 21:50:41 A:是要什麼? B:哦．．． A:那個，軟的? B:對阿，那個。 A:女人喔? B:對阿。 A:嗯。   42 2020/5/14 01:31:51 B:喂 A:喂 B:嘿 A:你有辦法走出來嗎 B:走出來，可以啊我可以走出   去 A:喔好，我差不多三分鐘就到 B:掰掰 35 2020/6/09 19:20:53 A:喂喂 B:哥你朋友什麼時候忙完 A:蛤 B:你朋友什麼時候忙完 A:哦，阿你軟的沒有喔，什麼時候要拿 C:要等那個誰 A:阿紅龍去哪，去頂埔喔 C:他那個是誰的喔 A:要給誰喔，我朋友下去南部晚一點才會回來 B:好好好 A:晚一點在打電話給你 38 2020/6/09 23:50:00 A:喂 B:嘿，你處理好了嗎 A:有，我約好了 B:喔約好了 A:阿對你那個，還是要用現金   拿，你知道嗎 B:對，好 A:有嗎 B:有 A:好我人已經約好了，等一下要   處理，在跟你講 44 2020/6/10 01:09:24 A:喂 B:不要打給我，不要打給我，   先不要打給我 A:43 C:0.3 A:0.35 B:先不要打給我 A:有剩餒，揍掉餒 B:先不要打給我 19 2020/07/15 09:29:58 B:我到了 A:我剛才再匯兩千你知道嗎? B:我知道我知道 A:統一...本來四七嗎 B:對還有四千 A:對不對? B:對對對 A:現在剩4個 B:對對對 B:照你上次講的那樣子，是亮   (音譯)嗎? A:沒有，現在沒辦法這樣，那   個貴喔。 B:那你現在。 A:那是講我也講錯了拉，是十   (音譯)，不是半(音譯)啦，   是十(音譯)啦 B:喔 A:上次我不是跟你講，那天我   跟你講，在車上跟你講的 B:對阿對阿 A:後來我打給你的那個是打錯   的啦 B:喔 A:一樣是有啦，一樣照這樣是   可以啦 B:當然是可以 A:蛤 B:沒關係，那我現在7-11等你   還是在哪邊 A:你是要我跟志成(音譯)跟你   講的這樣嗎 B:可以阿 A:就十個那個啦? B:對阿 A:要這樣厚 B:對阿對阿 A:你有辦法給我嗎? B:我看一下，等一下喔 A:可以先多少給我 B:我這邊還有四千。 A:先四千，也才..八千，那還   差七欸 B:差七.... A:差七對不對? B:對對對 A:那你這樣子。 B:那我... A:喂? B:差七 A:對阿，一五嗎?對不對? B:對，那不然我先領五千出   來。 A:蛤? B:我先去領五千出來。 A:蛤? B:我現在領五千出來。 A:好啦，五千.. B:這樣就差兩千了。 A:好啦，這樣可以啦，旁邊就有7-11了嗎。 B:對，那我在7-11。 A:欸，在7-11喔? B:要不然在哪邊? A:那個小北那邊，你那天是在小北那邊嗎? B:對。 A:小北那邊過來不是還有一個7-11嗎?在那個7-11。 B:好，OK。 A:就在那邊啦。 B:好，OK。 
      ⑵證人蕭均澤於偵查時具結證稱「被告有幫我跟別人拿海
        洛因，但安非他命是我跟他買；5/14譯文內容是我問被
        告有沒有海洛因可以幫我拿，因為被告不會用海洛因，
        所以他手上不會有海洛因，我不清楚為何他會說軟的跟
        女人，這是指海洛因，1點35分時被告在我住家旁萊爾
        富碰面，我忘記跟他拿海洛因還是安非他命，我確定他
        有交毒品給我，但是我忘記是哪一種，我記得這次拿3,
        000元價金給被告；6/9譯文內容前面部份不是跟我講話
        ，我打第二通，這次也是要找被告，後來因為我老婆在
        家，我就叫被告不要打給我，他講的數字我沒有印象，
        之後我傳簡訊跟他說要去拿安非他命，在大豐路跟他碰
        面，這次他好像賣我2,500或3,000元買1公克安非他命
        ，但當時是用欠的，後來有還他；7/15這次譯文，上面
        地方是指在玩星城，『轉一千』是指互相跟對方買分數，
        我用1,000元買遊戲幣，『本來四千』是指我本來欠他4,0
        00元，『剩四克』是指他還有4公克安非他命...後來我跟
        他說我要買4公克，含欠他4,000元總共要給他15,000元
        ，有交易成功，在大有路世界健身中心旁7-11，差不多
        10點交易，他交給我4公克安非他命，我總共給他13,00
        0，還欠他2,000，後來有還他」等語(見他字卷第427頁
        至第431頁)。嗣於本院審理中具結證稱，並於檢察官主
        詰問時先證稱「我都會請被告幫我拿１公克，大約2,500
        元左右，5月14日這次沒有拿，那次沒有交易，6月10日
        在桃園區大豐路，是被告叫我去找他朋友拿，有拿到，
        7月15日在健身房旁7-11有拿到貨，11,000元是含賭博
        的錢」等語(見本院卷第244頁至第246頁)；復於辯護人
        反詰問時證稱「編號35應該不是跟我講話，編號38是我
        請被告去跟他朋友拿，當天沒有交易，因為那次我老婆
        不准我出去，這次沒有成功，因為我沒辦法出去；編號
        14至20這是被告叫我去找他朋友，因為我不喜歡跟人家
        接觸，所以請被告幫我拿，下面那個是星城的遊戲，應
        該也是1公克，金額大概是2,500元，其他錢的部份，有
        時候他會跟我買星城的幣，有時候我會跟他買」等語(
        見本院卷第246頁至第247頁)。末於審判長及受命法官
        補充訊問時證稱「5/14這次有見面，以2月跟檢察官說
        的版本為準，編號44那個可能是在路邊講話，我就說先
        不要打給我，我有傳簡訊說『我現在過去』，這次是在大
        豐路，有跟被告交易，這次交易2,500或3,000元買1公
        克安非他命；7/15這次提到『現在剩4個』是在談毒品交
        易，有部份含遊戲，當時我跟檢察官證述的內容是正確
        的；5/14這次應該是拿安非他命，有交易，應該是2,50
        0元；我傳簡訊內容『我現在過去』，是要跟被告拿安非
        他命，有交易成功，也是2,500元；7/15這次有交易毒
        品，總共給被告15,000元，其中4,000元是指星城幣」
        等語(見本院卷第247頁至第258頁)。
　　　⑶從證人蕭均澤上開證詞可知，其於本院審理中接受交互
        詰問時，其證述雖與偵查中之證述有所出入，惟公訴人
        及辯護人均係在未詳細提示譯文之情形下使證人蕭均澤
        為空泛之陳述，因時間經過記憶模糊，自難期待證人蕭
        均澤為精確之證述，嗣經本院提示上開譯文及證人蕭均
        澤於偵查時所證述之筆錄後，證人蕭均澤稱「可以再給
        我看一次譯文嗎」等語，並於詳細閱覽譯文後，即明確
        證稱：「109年5月14日這次有，應該以110年2月跟檢察
        官說的版本為準；109年6月10日我到了後，傳簡訊給被
        告，被告就下來，我跟他交易2,500或3,000元購買1克
        安非他命；109年7月15日譯文中提及現在剩4個，是在
        談毒品的交易，這次應該有交易，確切內容不記得，於
        偵查中跟檢察官說有交易成功，被告有給我4克安非他
        命，連同我另外欠被告4,000元，一共要給被告15,000
        元，我先給他13,000元，後來2,000元有還他等內容均
        正確」等語，核與其與偵查中之證詞相符，堪予採信。
　　　　是證人蕭均澤於偵查時之證述與上開譯文內容相符，而
        其於本院之證述，除上開有因記憶不清之處外，大致上
        亦與上開譯文內容相符，而依卷內亦無證據足認證人蕭
        均澤與被告間有何仇隙，若非被告確有為如附表一編號
        2至4所示犯行，證人蕭均澤當無捏造不實情事，誣陷被
        告之必要及動機。綜上，可徵被告確實於如附表編號一
        2至4所示時地，販賣甲基安非他命與證人蕭均澤3次無
        訛。
　　3.就被告與葉少維之部份，如下述：
　　　⑴通訊監察譯文(見偵字第18833號卷第341頁)
編號 (譯文上之編號) 通話時間 通話內容（被告為A，葉少維為B，C為第三人） 2 2020/5/15 11:58:13 A:喂 B:太松哥，我三樓的拉，你有在   大溪嗎? A:誰 B:你啊 A:你誰 B:我三樓的阿 A:嘿 B:你有在大溪嗎 A:有阿 B:阿跟你叫1個人好不好 A:好 B:我馬上到 
      ⑵證人葉少維於偵查時具結證稱「檢察官問：提示2020/5/
        15之譯文一則，何意？答：要請他幫忙拿安非他命，我
        後來就到樓下找他先拿1,000給他，過一二十分鐘他回
        來，有帶著安非他命回來，他交給我1小包；我跟被告
        買過2次毒品，一次是去年4、5月，也是用1,000元請被
        告幫我拿1小包」等語(見他字卷第337頁反面)；復於本
        院審理時具結證稱「跟被告買過一兩次，『1個人』是指
        安非他命1,000元，被告拿了我1,000元，就騎著摩托車
        出去，當時我在樓下外面等，但5/15這次我忘記他有沒
        有拿毒品給我，如果沒有的話會拿錢給我，我當時在檢
        察官面前說記得他有拿回來安非他命，當時是照著我記
        憶回答」等語(見本院卷第235頁至第241頁)，而依證人
        葉少維上開證述可知，其於本院審理中接受交互詰問時
        ，雖表示確曾向被告購得1,000元之甲基安非他命，惟
        是否係於109年5月15日，已不復記憶，惟經本院提示譯
        文及證人葉少維於偵查時證述之筆錄後，證人葉少維則
        證稱：「109年5月15日應該是有吧；偵查時是依據記憶
        回答，沒有說謊」等語，核與偵查中之證述相符。是證
        人葉少維於偵查及本院之證述，均與上開譯文內容相符
        ，而依卷內亦無證據足認證人葉少維與被告間有何仇隙
        ，若非被告確有為如附表一編號1所示犯行，證人葉少
        維當無捏造不實情事，誣陷被告之必要及動機。綜上，
        可徵被告確實於如附表一編號1所示時地，販賣甲基安
        非他命與證人葉少維1次無訛。
 　 4.至被告及辯護人雖以上開情詞為辯云云，惟證人蕭均澤及
      葉少維既與被告並無仇隙，當無捏造不實情事，誣陷被告
      之必要及動機，且渠等證人除有記憶不清之情形，渠等之
      證述與本件通訊監察譯文顯現之客觀事實大致相符，尚難
      採信被告及辯護人所辯為真，是被告前開所辯，顯與實情
      未吻，僅係事後推諉之詞，難認屬實。另辯護人雖以最高
      法院109年台上字第803號判決之意旨為辯，認本案通訊監
      察譯文未指明某種類之毒品，而不足作為補強證據云云，
      然查：
　　　⑴就附表一編號1之犯行部分，雖譯文僅有記載「跟你叫1
        個人」等語，然被告於本院審理時對證人葉少維之證述
        表示意見稱「證人葉少維確實有下樓找伊，跟伊說幫忙
        調看看有沒有安非他命，確實伊有想去幫他調，但沒有
        調到」等語(見本院卷第242頁)，是就此部分被告已供
        稱「1個人」即為「甲基安非他命」，而「叫」的意思
        依社會通念客觀上亦屬「欲購買」之意思，且被告亦供
        稱「要幫忙調」，此即可作為上開監察譯文之補強證據
        無疑。
　　　⑵就附表一編號3、4之犯行部分，被告於警詢及偵查時供
        稱「109年6月10日這次不是我賣給他安非他命，應該是
        我將1公克無償給他使用；109年6月10日這次我沒跟他
        拿錢，無償轉讓給他1公克甲基安非他命；這些譯文是
        說蕭均澤要跟我買第二級毒品安非他命4公克。109年7
        月15日，這次蕭均澤一定記錯，這次肯定沒有交易，我
        身上也沒有毒品賣他」等語(見他字卷第257頁、第259
        頁反面、第437頁反面)，由上可知，可認定附表一編號
        3、4部分之毒品即為「甲基安非他命」，堪認可作為有
        販賣第二級毒品甲基安非他命之補強證據無疑。
　　　⑶至附表一編號2之犯行部分，上開譯文記載「軟的、女人
        」，證人蕭均澤雖於警詢時稱「軟的、女人」是指一級
        毒品海洛因(見偵字第18833號卷第251頁反面)，然證人
        蕭均澤於警詢之供述業經前開認定無證據能力，從而就
        此部分之供述是否有據則不予認定。另證人蕭均澤於偵
        查時證稱「我確定他有交毒品給我，但我忘記是哪一種
        」等語(見偵字第18833號卷第429頁反面)，並參酌辯護
        人所提之最高法院判決意旨認為「案內相關證據可供為
        證明其具犯罪之同一性（如其先前販賣該種類毒品案件
        之暗語，與本案通訊監察錄音譯文內容相同，兩案手法
        具有相當相似性或同一性），或司法警察依據通訊監察
        之結果即時啟動調查因而破獲客觀上有可認為販賣該類
        毒品之跡證者」可作為補強證據，則本案就前開附表一
        編號1、3、4犯行部分所交易之毒品為甲基安非他命作
        為本部分犯行之補強證據，並佐以罪疑惟輕原則之認定
        ，認為本次係交易毒品為甲基安非他命無疑。
　　5.準此，被告及其辯護人上開所辯，顯屬無據，不足採信。
      另公訴意旨雖認為附表一編號2之價金為3,000元，然依證
      人葉少維之上開證述，價金應為1,000元；另公訴意旨雖
      認為附表一編號2之價金為3,000元，然依證人蕭均澤之上
      開證述稱價金2,500元或3,000元，依有利被告之認定，應
      認為2,500元為妥，附此敘明。
　　6.本件被告否認販賣第二級毒品甲基安非他命，固無從得知
      被告販賣第二級毒品甲基安非他命時，其購入上開毒品之
      確實價格，及是否確有低買高賣之營利情事，惟販賣甲基
      安非他命屬違法行為，罪責至重，非可公然為之，販賣者
      販入後可任意分裝增減其份量再行出售，每次交易之價格
      、數量，亦隨時依交易對象、當時行情而變動，縱或出售
      之價格較低，亦非當然無營利意圖，即便為相同價格，因
      份量較少亦能從中獲利，除經坦承犯行並供明販入、賣出
      確實價量外，委難查得實情，復無法查獲其上手，更難查
      悉有無從中獲利，是除非別有事證足認係按同一價量委買
      或轉售，確未牟利外，尚難據此即認販賣之證據有所未足
      ，否則將造成知過坦承者難辭重典，飾詞否認者反得僥倖
      ，而失情理之平。且按一般民眾均知政府對毒品之查禁森
      嚴，重罰不予寬貸，衡情倘非有利可圖，絕無平白甘冒被
      嚴查重罰之高度風險之理，從而，舉凡其有償交易，除足
      反證其確係另基於某種非營利本意之關係外，尚難因無法
      查悉其販入價格，作為是否高價賣出之比較，諉無營利之
      意思阻卻販賣犯行之追訴。經查，被告與購買毒品之證人
      蕭均澤及葉少維並非至親，倘無從中賺取差價或投機貪圖
      小利，豈有屢屢甘冒重典依購入價格轉售或代購之理？故
      其販入之價格必較售出之價格低廉，而有從中賺取買賣差
      價牟利之意圖及事實，應屬符合論理法則且不違背社會通
      常經驗之合理判斷。再參以被告經與證人蕭均澤及葉少維
      聯繫後隨即應允毒品交易未有任何遲疑，並相約交易地點
      後即交易毒品，核與一般買賣毒品之交易方式無異，更堪
      認本件毒品交易確有利得。綜上，足認被告就本件如附表
      一所示之時間及地點，販賣如附表一所示數量、金額之第
      二級毒品與證人蕭均澤及葉少維之犯行，確有營利之意圖
      ，至為明確。　　　
二、論罪科刑：
  ㈠按行為後法律有變更者，適用行為時之法律，但行為後之法
    律有利於行為人者，適用最有利於行為人之法律，刑法第2
    條第1項定有明文。但若新、舊法之條文內容雖有所修正，
    然其修正係無關乎要件內容之不同或處罰之輕重，而僅為文
    字、文義之修正或原有實務見解、法理之明文化，或僅條次
    之移列等無關有利或不利於行為人，則非屬該條所指之法律
    有變更，自不生新、舊法比較之問題，而應依一般法律適用
    原則，適用裁判時法律。經查，被告行為後，刑法第304條
    第1項雖於108年12月25日修正公布，並於同年月27日施行，
    惟查本次修法僅是依刑法施行法第1條之1第2項前段規定將
    上開條文之罰金數額調整換算後予以明定，實質上並無法律
    效果及行為可罰性範圍之變更，無新舊法比較問題，而應依
    一般法律適用原則，逕行適用裁判時法，在此敘明。次查，
    被告就附表編號1至4之行為後，毒品危害防制條例第4條於1
    09年1月15日修正公布，自同年7月15日施行，修正前毒品危
    害防制條例第4條第2項規定：「製造、運輸、販賣第二級毒
    品者，處無期徒刑或7年以上有期徒刑，得併科新臺幣1千萬
    元以下罰金。」修正後之規定則為：「製造、運輸、販賣第
    二級毒品者，處無期徒刑或10年以上有期徒刑，得併科新臺
    幣1千5百萬元以下罰金。」，可見修正後之法定刑或併科罰
    金部分均提高，顯未較有利於本件上開被告。依刑法第2條
    第1項前段之規定，應適用行為時即修正前毒品危害防制條
    例第4條第2項之規定。
　㈡次按刑法第304條之強暴、脅迫，祇以所用之強脅手段足以妨
    害他人行使權利，或足使他人行無義務之事為已足，並非以
    被害人之自由完全受其壓制為必要（最高法院28年上字第36
    50號判例意旨參照）。經查，被告與同案被告劉權頡及盧志
    鎮為討取債務，先將告訴人黎香伶圍起來後由同案被告劉權
    頡出手奪取告訴人之手機後，並亮出無證據顯示具有殺傷力
    之黑色手槍，同案被告劉權頡並口出「如果沒錢還，等一下
    叫人把妳帶走」等語，渠等主觀上即有使他人行無義務之事
    之犯意，又客觀上已著手為強暴、強迫手段之行為，嗣因告
    訴人報警後而不遂，其犯罪應屬未遂階段。
　㈢核被告就事實欄一所為係犯刑法第304條第2項、第1項之強制
    未遂罪，而被告就事實欄二所為，其中就附表編號1至3部份
    ，均係犯修正前犯毒品危害防制條例第4條第2項之販賣第二
    級毒品罪，其中附表編號4部分，係犯毒品危害防制條例第4
    條第2項之販賣第二級毒品罪。而被告上開販賣第二級毒品
    犯行，其販賣前意圖販賣而持有第二級毒品之行為，與事後
    販賣第二級毒品之行為，有法條競合關係，均不另論罪（最
    高法院101年度第10次刑事庭會議決議參照）。
　㈣而被告與同案被告劉權頡及盧志鎮就事實欄一部分之犯行，
    具有犯意聯絡及行為分擔，依刑法第28條規定，俱論以共同
    正犯。另被告就上開犯行，犯意各別，行為互殊，應分論併
    罰。而被告就事實欄一部分已著手強制行為之實施，惟因告
    訴人並未行無義務之事而未能得逞，為未遂犯，爰依刑法第
    25條第2項規定，按既遂犯之刑減輕其刑。
　㈤爰審酌被告不思以合法途徑尋求解決債務糾紛，竟以上開強
    暴之方式使告訴人行無義務之事，造成告訴人身心受創自應
    科以相當之刑事制裁，方足以遏止此種非法解決債務之手段
    ，惟其就此部分犯後坦承犯行，態度尚佳，並審酌被告不思
    努力進取獲取所需，為圖一己之私利，販賣毒品予他人，輕
    則戕害施用者之身心健康，重則引發各種犯罪，危害社會治
    安，所為實屬不該，且被告犯後不知反躬自省，就其所涉販
    賣第二級毒品部分仍飾詞狡辯，諉過他人，未見悔意，自應
    受相當程度之刑事非難，兼衡被告於警詢自陳國小畢業之智
    識程度、無業、家庭經濟狀況為勉持之生活狀況（見他字卷
    第239頁），及被告未就事實欄一之犯行與告訴人成立和解
    或取得其諒解，並參酌被告就事實欄二所示販賣毒品之種類
    、數量、次數及犯罪所得，兼衡被告之素行、生活狀況、智
    識程度、犯罪之動機、目的等一切情狀，各量處如附表二主
    文欄所示之刑，另就強制未遂罪部分，諭知易科罰金之折算
    標準。
　㈥又按數罪併罰之定應執行之刑，係出於刑罰經濟與責罰相當
    之考量，並非予以犯罪行為人或受刑人不當之利益，為一種
    特別的量刑過程，相較於刑法第57條所定科刑時應審酌之事
    項係對一般犯罪行為之裁量，定應執行刑之宣告，乃對犯罪
    行為人本身及所犯各罪之總檢視，除應考量行為人所犯數罪
    反應出之人格特性，並應權衡審酌行為人之責任與整體刑法
    目的及相關刑事政策，在量刑權之法律拘束性原則下，依刑
    法第51條第5款之規定，採限制加重原則，以宣告各刑中之
    最長期為下限，各刑合併之刑期為上限，但最長不得逾30年
    ，資為量刑自由裁量權之外部界限，並應受法秩序理念規範
    之比例原則、平等原則、責罰相當原則、重複評價禁止原則
    等自由裁量權之內部抽象價值要求界限之支配，使以輕重得
    宜，罰當其責，俾符合法律授與裁量權之目的，以區別數罪
    併罰與單純數罪之不同，兼顧刑罰衡平原則（最高法院100
    年度台抗字第440號裁定意旨參照）。經查，被告所犯如附
    表二編號2至5所示之刑，均為販賣第二級毒品罪，其犯罪方
    式及態樣、保護法益均相同，復衡酌被告日後仍有回歸社會
    生活之必要，及前所揭示之限制加重原則，合併定如主文所
    示之應執行刑。至本件被告經本院宣告者分別有得易科罰金
    之罪與不得易科罰金之罪，自應待判決確定後，再由被告選
    擇是否請求檢察官聲請定應執行刑，併予敘明。
三、沒收部分：
  ㈠被告就事實欄二所示販賣第二級毒品犯行，共計獲得販毒價
    款17,000元，業經本院認定如前，此即為被告就本件犯行之
    犯罪所得，是應依刑法第38條之1第1項前段之規定於被告就
    販賣第二級毒品部分所諭知之刑項下分別宣告沒收，然上開
    犯罪所得並未扣案，另應依刑法第38條之1第3項規定，併予
    宣告於全部或一部不能沒收或不宜執行沒收時，追徵其價額
    。至本案其餘扣案物，均與被告本案之犯行無關，爰不予宣
    告沒收。
　㈡按犯毒品危害防制條例第4條之罪者，其供犯罪所用之物，不
    問屬於犯罪行為人與否，均沒收之，同條例第19條第l項定
    有明文。經查，未扣案之手機(門號：0000000000號)1支，
    為被告供本案販賣毒品所使用，堪認為被告遂行本件犯行之
    工具，為犯罪所用之物，爰依上揭規定宣告沒收，並依刑法
    第38條第4項之規定，於全部或一部不能沒收或不宜執行沒
    收時，追徵其價額。
　㈢本件宣告多數沒收，爰依刑法第40條之2第1項宣告併執行之
    。
據上論斷，應依刑事訴訟法第299條第1項前段，判決如主文。　
本案經檢察官彭師佑提起公訴，檢察官劉仲慧到庭執行職務。
中　　華　　民　　國　　111 　年　　5 　　月　　24　　日
                  刑事第七庭　審判長法　官　陳佳宏
　　　　　　　　　　　　　　　　　　法　官　陳昭仁
　　　　　　　　　　　　　　　　　　法　官　方楷烽
以上正本證明與原本無異
如不服本判決應於收受判決後20日內向本院提出上訴書狀，並應
敘述具體理由。其未敘述上訴理由者，應於上訴期間屆滿後20日
內向本院補提理由書(均須按他造當事人之人數附繕本)「切勿逕
送上級法院」。
                                  書記官　詹右辰
中　　華　　民　　國　　111 　年　　5 　　月　　  　　日
附錄本案論罪法條全文：
中華民國刑法第304條
以強暴、脅迫使人行無義務之事或妨害人行使權利者，處三年以
下有期徒刑、拘役或九千元以下罰金。
前項之未遂犯罰之。

(修正前)毒品危害防制條例第4條
製造、運輸、販賣第一級毒品者，處死刑或無期徒刑；處無期徒
刑者，得併科新臺幣2千萬元以下罰金。
製造、運輸、販賣第二級毒品者，處無期徒刑或7年以上有期徒
刑，得併科新臺幣1千萬元以下罰金。
製造、運輸、販賣第三級毒品者，處7年以上有期徒刑，得併科
新臺幣7百萬元以下罰金。
製造、運輸、販賣第四級毒品者，處5年以上12年以下有期徒刑
，得併科新臺幣3百萬元以下罰金。
製造、運輸、販賣專供製造或施用毒品之器具者，處1年以上7年
以下有期徒刑，得併科新臺幣1百萬元以下罰金。
前五項之未遂犯罰之。

(修正後)毒品危害防制條例第4條
製造、運輸、販賣第一級毒品者，處死刑或無期徒刑；處無期徒
刑者，得併科新臺幣3千萬元以下罰金。
製造、運輸、
販賣第二級毒品
者，處無期徒刑或10年以上有期徒刑，得併科新臺幣1千5百萬元
以下罰金。
製造、運輸、販賣第三級毒品者，處7年以上有期徒刑，得併科
新臺幣1千萬元以下罰金。
製造、運輸、販賣第四級毒品者，處5年以上12年以下有期徒刑
，得併科新臺幣5百萬元以下罰金。
製造、運輸、販賣專供製造或施用毒品之器具者，處1年以上7年
以下有期徒刑，得併科新臺幣1百50萬元以下罰金。
前五項之未遂犯罰之。

附表一
編號 購毒者 交易時間 交易地點 毒品種類、數量、交易價格(新臺幣) 1 葉少維 109年5月15日中午12時許 桃園市○○區○○路000巷00弄00號1樓門口 重量不詳之甲基安非他命，1,000元 2 蕭均澤 109年5月14日凌晨1時35分許 桃園市○○區○○街00號旁之萊爾富超商門口 重量不詳之甲基安非他命，2,500元 3 蕭均澤 109年6月10日上午7時50分許 桃園市桃園區大豐路某處（被告陳太松之友人住處樓下） 1公克之甲基安非他命，2,500元（價金後付） 4 蕭均澤 109年7月15日上午10時許 桃園市桃園區大有路world gym健身房旁之7-11超商 4公克之甲基安非他命，1萬1,000元 

附表二
編號 犯罪事實 罪名及宣告刑、沒收 1 事實欄一所示之犯行 陳太松共同犯強制未遂罪，處有期徒刑肆月，如易科罰金，以新臺幣壹仟元折算壹日。 2 事實欄二所示附表一編號1之犯行 陳太松販賣第二級毒品，處有期徒刑柒年陸月。未扣案犯罪所得新臺幣壹仟元沒收，於全部或一部不能沒收或不宜執行沒收時，追徵其價額。未扣案之手機(門號：0000000000號)壹支沒收，於全部或一部不能沒收或不宜執行沒收時，追徵其價額。 3 事實欄二所示附表一編號2之犯行 陳太松販賣第二級毒品，處有期徒刑柒年陸月。未扣案犯罪所得新臺幣貳仟伍佰元沒收，於全部或一部不能沒收或不宜執行沒收時，追徵其價額。未扣案之手機(門號：0000000000號)壹支沒收，於全部或一部不能沒收或不宜執行沒收時，追徵其價額。 4 事實欄二所示附表一編號3之犯行 陳太松販賣第二級毒品，處有期徒刑柒年陸月。未扣案犯罪所得新臺幣貳仟伍佰元沒收，於全部或一部不能沒收或不宜執行沒收時，追徵其價額。未扣案之手機(門號：0000000000號)壹支沒收，於全部或一部不能沒收或不宜執行沒收時，追徵其價額。 5 事實欄二所示附表一編號4之犯行 陳太松販賣第二級毒品，處有期徒刑拾年陸月。未扣案犯罪所得新臺幣壹萬壹仟元沒收，於全部或一部不能沒收或不宜執行沒收時，追徵其價額。未扣案之手機(門號：0000000000號)壹支沒收，於全部或一部不能沒收或不宜執行沒收時，追徵其價額。